臺灣板橋地方法院刑事判決　　　　　　100年度訴緝字第222號
公　訴　人　臺灣板橋地方法院檢察署檢察官
被　　　告　張朝雄
上列被告因違反毒品危害防制條例案件，經檢察官提起公訴（99
年度毒偵字第8870號），本院依簡式審判程序審理後，判決如下
：
    主    文
張朝雄施用第一級毒品，累犯，處有期徒刑拾月，扣案第一級毒
品海洛因合計驗餘淨重點玖公克，沒收銷燬之，扣案包裹上
開海洛因之包裝袋柒個、食鹽水壹瓶、橡膠繩壹條、針筒貳支、
電子磅秤壹個及分裝勺貳支，均沒收之；又施用第二級毒品，累
犯，處有期徒刑伍月，扣案第二級毒品甲基安非他命合計驗餘淨
重壹點陸壹玖陸公克，沒收銷燬之，扣案包裹上開甲基安非他命
之包裝袋肆個、電子磅秤壹個及分裝勺貳支，均沒收之。應執行
有期徒刑壹年壹月，扣案第一級毒品海洛因合計驗餘淨重點
玖公克、第二級毒品甲基安非他命合計驗餘淨重壹點陸壹玖陸公
克，均沒收銷燬之，扣案包裹上開海洛因及甲基安非他命之包裝
袋共拾壹個、食鹽水壹瓶、橡膠繩壹條、針筒貳支、電子磅秤壹
個及分裝勺貳支，均沒收之。
    事    實
一、張朝雄前因施用毒品案件，經本院以89年度毒聲字第3795號
    裁定送觀察、勒戒，經觀察、勒戒後，因認無繼續施用毒品
    之傾向，於民國89年6 月30日執行完畢釋放出臺灣臺北看守
    所（現改名為法務部矯正署臺北看守所）附設勒戒所，並由
    臺灣板橋地方法院檢察署檢察官以89年度毒偵字第1044號為
    不起訴處分確定，惟其於前開觀察、勒戒執行完畢釋放後5
    年內，復因施用第一級、第二級毒品，經本院以91年度訴字
    第1541號判決分別判處有期徒刑9 月、5 月確定，其另因轉
    讓第二級毒品，經臺灣高等法院以92年度上訴字第4211號判
    決判處有期徒刑1 年確定；因偽造文書案件，經本院以92年
    度訴字第207 號判決判處有期徒刑3 月確定，嗣前揭四刑期
    經本院以93年度聲字第2027號裁定定應執行有期徒刑2 年確
    定（下稱甲刑期）。另張朝雄再因施用第一級、第二級毒品
    ，經本院以93年度訴字第1209號判決分別判處有期徒刑1 年
    、8 月確定，嗣前揭二刑期經本院以96年度聲減字第1041號
    裁定分別減為有期徒刑6 月、4 月，並合併定應執行有期徒
    刑9 月確定（下稱乙刑期），其經入監接續執行甲、乙刑期
    ，甫於96年7 月16日徒刑執行完畢出監。
二、詎張朝雄仍不知悔改，竟先基於施用第二級毒品之犯意，於
    99年11月10日晚間11時許，在新北市板橋區（即臺北縣板橋
    市，臺北縣各鄉鎮市均於99年12月25日改制更名）四川路上
    某加油站廁所內，使用電子磅秤、分裝勺將第二級毒品甲基
    安非他命秤重後放置在玻璃球吸食器內，再用火燒烤吸食煙
    霧之方式，施用甲基安非他命1 次，另基於施用第一級毒品
    之犯意，於99年11月11日晚間7 、8 時（起訴書誤載為上午
    7 時）許，在新北市○○區○○路上某加油站廁所內，使用
    電子磅秤、分裝勺將第一級毒品海洛因秤重後置入針筒並添
    加食鹽水稀釋，再以在身上綁橡膠繩注射血管之方式，施用
    海洛因1 次。嗣於99年11月12日上午6 時30分許，為警在新
    北市○○區○○路與壽德街口處查獲張朝雄，並當場扣得其
    所有之海洛因（合計淨重3.47公克、合計驗餘淨重3.39公克
    ）7 包、甲基安非他命（合計淨重1.62公克、合計驗餘淨重
    1.6196公克）4 包，及供前揭施用海洛因使用之食鹽水1 瓶
    、橡膠繩1 條、針筒2 支；同供前揭施用海洛因及甲基安非
    他命使用之電子磅秤1 個及分裝勺2 支。
三、案經臺北縣政府警察局（現更名為新北市政府警察局）土城
    分局移請臺灣板橋地方法院檢察署檢察官偵查後提起公訴。
    理    由
一、本案被告張朝雄所犯均係死刑、無期徒刑、最輕本刑為3 年
    以上有期徒刑以外之罪，其於準備程序中就被訴事實皆為有
    罪之陳述，經本院告知簡式審判程序之旨，並聽取公訴人、
    被告之意見後，經合議庭裁定由受命法官獨任進行簡式審判
    程序審理，合先敘明。
二、上揭犯罪事實，業據被告張朝雄於檢察官訊問及本院審理時
    均坦承不諱，並有搜索扣押筆錄暨扣押物品目錄表1 份、查
    獲現場暨扣案物照片共18張附卷可稽，其於99年11月12日為
    警查獲後，經採集尿液送台灣檢驗科技股份有限公司囑託鑑
    定結果，確呈嗎啡（按海洛因經施用進入人體後，係水解還
    原成嗎啡，再代謝排出體外，業據行政院衛生署藥物食品檢
    驗局以73藥檢壹字第030221號函文說明綦詳，而為本院辦理
    施用第一級毒品案件職務上所已知）及甲基安非他命之陽性
    反應，有該公司99年11月29日濫用藥物檢驗報告1 份在卷可
    佐，而同日為警查扣之粉末及粉塊狀物品7 包，經送法務部
    調查局濫用藥物實驗室鑑定，合計淨重3.47公克、合計驗餘
    淨重3.39公克，均含海洛因成分，有該實驗室99年12月27日
    調科壹字第09923028560 號鑑定書1 份在卷足憑；另為警查
    扣之透明結晶4 包，經送交通部民用航空局航空醫務中心鑑
    驗，合計淨重1.62公克、合計驗餘淨重1.6196公克，檢出甲
    基安非他命成分，亦有該中心99年12月3 日航藥鑑字000000
    0 號毒品鑑定書1 份在卷足憑，均足以佐證被告自白與事實
    相符，堪以採信。再被告前因施用毒品案件，經本院以89年
    度毒聲字第3795號裁定送觀察、勒戒，經觀察、勒戒後，因
    認無繼續施用毒品之傾向，於89年6 月30日執行完畢釋放出
    臺灣臺北看守所附設勒戒所，並由臺灣板橋地方法院檢察署
    檢察官以89年度毒偵字第1044號為不起訴處分確定，惟其於
    前開觀察、勒戒執行完畢釋放後5 年內，復因施用第一級、
    第二級毒品，經本院以91年度訴字第1541號判決分別判處有
    期徒刑9 月、5 月確定等情，有臺灣高等法院被告前案紀錄
    表1 份附卷可稽，足徵被告於觀察、勒戒執行完畢釋放後5
    年內，曾因施用第一級、第二級毒品經法院判處罪刑後，始
    進而再為本案施用甲基安非他命、海洛因之事證明確，已非
    毒品危害防制條例第20、23條所定之「初犯」或「5 年後再
    犯」情形（最高法院95年度第7 次刑事庭會議紀錄參照），
    自應依法論科。
三、按海洛因、甲基安非他命分別屬毒品危害防制條例第2 條第
    2 項第1 款、第2 款所定之第一級、第二級毒品，是核被告
    張朝雄所為，係犯毒品危害防制條例第10條第1 項、第2 項
    之施用第一級、第二級毒品罪。被告為施用海洛因、甲基安
    非他命而持有海洛因、甲基安非他命之低度行為，各為其施
    用第一級、第二級毒品之高度行為所吸收，均不另論罪。查
    被告前有如事實欄一所載之刑案前科紀錄及徒刑執行情形，
    有上開臺灣高等法院被告前案紀錄表在卷足徵，其於有期徒
    刑執行完畢5 年內故意再犯本案有期徒刑以上之前開二罪，
    依刑法第47條第1 項規定皆成立累犯，並均應加重其刑。再
    被告所犯本案施用第一級、第二級毒品二罪，犯意各別，行
    為互殊，應予分論併罰。爰審酌被告前已有因施用第一級、
    第二級毒品經法院判處刑罰之前科紀錄，竟仍不思尋求正當
    之身心發展，再先後施用足以導致精神障礙、性格異常，甚
    至造成生命危險之甲基安非他命、海洛因，戕害一己之身心
    健康，對社會治安可能之危害程度非微，惟其於犯後尚知坦
    認全部犯行等一切情狀，分別量處如主文所示之刑，並定其
    應執行之刑，以資懲儆。末查，扣案海洛因合計驗餘淨重3.
    39公克及甲基安非他命合計驗餘淨重1.6196公克，分別屬查
    獲之第一級、第二級毒品，應依毒品危害防制條例第18條第
    1 項前段規定，分別於被告各宣告刑及所定應執行刑後，均
    併予宣告沒收銷燬之（因檢驗需要而經取用滅失之部分，則
    皆不再宣告沒收銷燬）。扣案包裹上開海洛因包裝袋7 個，
    係用於防止海洛因裸露、潮濕，便於攜帶施用，與扣案食鹽
    水1 瓶、橡膠繩1 條、針筒2 支，均屬被告所有供其前揭施
    用第一級毒品所用之物，另扣案包裹上開甲基安非他命包裝
    袋4 個，如前述當屬被告所有供其前揭施用第二級毒品所用
    之物，至扣案電子磅秤1 個及分裝勺2 支，則係被告所有同
    供其前揭施用第一級、第二級毒品所用之物，皆據被告陳明
    在案，爰依刑法第38條第1 項第2 款規定，分別於被告各宣
    告刑及所定應執行刑後，皆併予諭知沒收之。
據上論斷，應依刑事訴訟法第273 條之1 第1 項、第299 條第1
項前段，毒品危害防制條例第10條、第18條第1 項前段，刑法第
11條前段、第47條第1 項、第38條第1 項第2 款、第51條第5 款
、第9 款，判決如主文。
本案經檢察官蔡景聖到庭執行職務。
中    華    民    國   100    年    11    月    25    日
                  刑事第八庭  法  官  張 兆 光
上列正本證明與原本無異。
如不服本判決，應於判決送達後10日內敘明上訴理由，向本院提
出上訴狀 (應附繕本) ，上訴於臺灣高等法院。其未敘述上訴理
由者，應於上訴期間屆滿後20日內向本院補提理由書「切勿逕送
上級法院」。
                              書記官  曹 秋 冬
中    華    民    國   100    年    11    月    25    日
附錄本案論罪科刑法條：
毒品危害防制條例第10條
施用第一級毒品者，處6 月以上5 年以下有期徒刑。
施用第二級毒品者，處3 年以下有期徒刑。